臺灣高等法院刑事裁定
109年度聲字第198號
聲  請  人  臺灣高等檢察署檢察官
受  刑  人  黃茂昇  



上列聲請人因受刑人數罪併罰有二裁判以上，聲請定其應執行之
刑（聲請案號：臺灣高等檢察署109年度執聲字第32號），本院
裁定如下：
    主  文
甲○○犯如附表所示各罪所處之刑，應執行有期徒刑玖年肆月。
    理  由
一、聲請意旨略以：上列受刑人甲○○因毒品危害防制條例等數罪
    ，先後經判決確定如附表，應依刑法第50條第1項第1款、第
    2項、第53條、第51條第5款規定，定其應執行之刑，爰依刑
    事訴訟法第477條第1項規定聲請裁定等語。
二、按裁判確定前犯數罪者，併合處罰之，但得易科罰金之罪與
    不得易科罰金之罪，不在此限；前項但書情形，受刑人請求
    檢察官聲請定應執行刑者，依第51條規定定之；數罪併罰，
    有二裁判以上，依第51條之規定，定其應執行之刑；數罪併
    罰，分別宣告其罪之刑，宣告多數有期徒刑者，於各刑中之
    最長期以上，各刑合併之刑期以下，定其刑期，但不得逾30
    年，刑法第50條第1項但書第1款、第2項、第53條及第51 條
    第5 款定有明文。準此，如受刑人所犯之數罪中有原得易科
    罰金之罪者，因與他罪合併定執行刑，於裁判前所犯數罪兼
    有得易科罰金之罪與不得易科罰金之罪混合之情形時，應繫
    乎受刑人之請求與否，而非不問被告之利益與意願，一律併
    合處罰之。次按數罪併罰中之一罪，雖得易科罰金，惟因與
    不得易科之他罪併合處罰結果而不得易科罰金時，原可易科
    部分所處之刑，自亦無庸為易科折算標準之記載，有司法院
    釋字第144號解釋意旨可參。       
三、經查，受刑人因毒品危害防制條例等案件，經法院先後判處
    如附表所示之刑（其中附表編號1至11 所示之罪，前經臺灣
    新北地方法院107年度聲字第3454 號裁定應執行有期徒刑5
    年），均確定在案，且附表編號2至13所示之罪，其犯罪時
    間在附表編號1 所示之罪判決確定日前所犯，而本院為本件
    之最後事實審法院等情，有各刑事判決書、裁定書、本院被
    告前案紀錄表附卷可稽。參照前揭說明，檢察官以本院為犯
    罪事實最後裁判之法院，依受刑人之請求向本院聲請定其應
    執行之刑，有定刑聲請切結書在卷可佐，本院審核認聲請為
    正當，爰定其應執行之刑如主文所示。另受刑人所犯附表編
    號2、3、6、8、10所示原得易科罰金之罪，因與附表編號1
    、4、5、7、9、11、12、13所示不得易科罰金之罪合併處罰
    ，揆諸上開解釋，原得易科罰金部分所處之刑，自毋庸為易
    科罰金折算標準之記載，附此敘明。
據上論斷，應依刑事訴訟法第477條第1項，刑法第50條第1 項但
書第1款、第2項、第53條、第51條第5款，裁定如主文。
中　　華　　民　　國　 109　　年　　1 　　月　　15　　日
                  刑事第二十二庭審判長法　官  洪于智
                                      法　官  陳銘壎
                                      法　官  汪怡君
以上正本證明與原本無異。
如不服本裁定，應於收受送達後五日內向本院提出抗告狀。
                                      書記官  賴怡孜
中　　華　　民　　國　　109 　年　　1 　　月　　17　　日







附表：（臺灣新北地方檢察署，下稱新北地檢）
編號  1 2 3 罪名  毒品危害防制條例 毒品危害防制條例 竊盜 宣告刑  有期徒刑7月 有期徒刑6月，如易科罰金以新臺幣1000元折算1日 有期徒刑4月，如易科罰金以新臺幣1000元折算1日 犯罪日期  106年1月12日 106年1月12日 106年9月2日 偵查(自訴)機關年度案號  新北地檢106年度毒偵字第982號 新北地檢106年度毒偵字第982號 新北地檢106年度偵字第27619號  最後事實審 法院 臺灣新北地方法院 臺灣新北地方法院 臺灣新北地方法院  案號 106年度訴字第697號 106年度訴字第697號 106年度訴字第860號  判決日期 106年11月3日 106年11月3日 106年11月14日  確定判決 法院 臺灣新北地方法院 臺灣新北地方法院 臺灣新北地方法院  案號 106年度訴字第697號 106年度訴字第697號 106年度訴字第860號  確定日期 106年11月27日 106年11月27日 106年12月18日 備註  新北地檢106年度執字第19061號 新北地檢106年度執字第19062號 新北地檢106年度執字第20179號   編號1至11部分，前經臺灣新北地方法院107年度聲字第3454號裁定應執行有期徒刑5年   
（續下頁）






編號  4 5 6 罪名  搶奪 毒品危害防制條例 毒品危害防制條例 宣告刑  有期徒刑8月 有期徒刑9月 有期徒刑4月，如易科罰金以新臺幣1000元折算1日 犯罪日期  106年9月2日 106年6月18日 106年5月8日 偵查(自訴)機關年度案號  新北地檢106年度偵字第27619號 新北地檢106年度毒偵字第5644號 新北地檢106年度毒偵字第4435號  最後事實審 法院 臺灣新北地方法院 臺灣新北地方法院 臺灣新北地方法院  案號 106年度訴字第860號 106年度審訴字第1624號 106年度審訴字第1705號  判決日期 106年11月14日 106年11月30日 106年12月13日  確定判決 法院 臺灣新北地方法院 臺灣新北地方法院 臺灣新北地方法院  案號 106年度訴字第860號 106年度審訴字第1624號 106年度審訴字第1705號  確定日期 106年12月18日 106年12月25日 107年1月2日 備註  新北地檢106年度執字第20180號 新北地檢107年度執字第2315號 新北地檢107年度執字第3589號 
（續下頁）









編號  7 8 9 罪名  毒品危害防制條例 竊盜 毒品危害防制條例 宣告刑  有期徒刑7月 有期徒刑3月，如易科罰金以新臺幣1000元折算1日 有期徒刑9月 犯罪日期  106年5月8日 106年6月30日 106年9月2日 偵查(自訴)機關年度案號  新北地檢106年度毒偵字第4435號 新北地檢106年度偵字第33498、34693號 新北地檢106年度毒偵字第8085號  最後事實審 法院 臺灣新北地方法院 臺灣新北地方法院 臺灣新北地方法院  案號 106年度審訴字第1705號 106年度簡字第8304號 106年度審訴字第1991號  判決日期 106年12月13日 107年1月5日 107年1月12日  確定判決 法院 臺灣新北地方法院 臺灣新北地方法院 臺灣新北地方法院  案號 106年度審訴字第1705號 106年度簡字第8304號 106年度審訴字第1991號  確定日期 107年1月2日 107年2月8日 107年2月5日 備註  新北地檢107年度執字第3590號 新北地檢107年度執字第4047號 新北地檢107年度執字第4217號 
（續下頁）










編號  10 11 12 罪名  毒品危害防制條例 毒品危害防制條例 毒品危害防制條例 宣告刑  有期徒刑5月，如易科罰金以新臺幣1000元折算1日 有期徒刑5月（不得易科罰金） 有期徒刑9月 犯罪日期  106年9月1日 106年5月6日 106年9月1日 偵查(自訴)機關年度案號  新北地檢106年度毒偵字第8085號 新北地檢106年度少連偵字第193、331號 新北地檢106年度毒偵字第8066號  最後事實審 法院 臺灣新北地方法院 臺灣新北地方法院 臺灣新北地方法院  案號 106年度審訴字第1991號 106年度原訴字第64號 107年度審訴字第873號  判決日期 107年1月12日 107年1月25日 107年6月28日  確定判決 法院 臺灣新北地方法院 臺灣新北地方法院 臺灣新北地方法院  案號 106年度審訴字第1991號 106年度原訴字第64號 107年度審訴字第873號  確定日期 107年2月5日 107年2月12日 107年7月30日 備註  新北地檢107年度執字第4218號 新北地檢107年度執字第6046號 新北地檢107年度執字第13663號 
（續下頁）








編號  13 （以下空白）  罪名  毒品危害防制條例   宣告刑  有期徒刑3年10月   犯罪日期  106年5月22日   偵查(自訴)機關年度案號  新北地檢106年度偵字第31478號    最後事實審 法院 臺灣高等法院    案號 108年度上訴字第749號    判決日期 108年4月17日    確定判決 法院 臺灣高等法院    案號 108年度上訴字第749號    確定日期 108年5月9日   備註  新北地檢108年度執字第8408號